臺灣高等法院臺中分院刑事裁定　
110年度聲字第1128號
聲  請  人  臺灣高等檢察署臺中檢察分署檢察官
受  刑  人  徐健城


                    （現於法務部○○○○○○○○○○○執行中）
上列聲請人因受刑人數罪併罰有二裁判以上，聲請定其應執行之
刑（聲請案號：110年度執聲字第568號），本院裁定如下：
    主  文
徐健城如附表所示各罪所處之刑，應執行有期徒刑伍年。
    理  由
受刑人徐健城因違反毒品危害防制條例等案件，先後經臺灣苗栗
地方法院及本院判處如附表所示之刑確定在案。數罪中雖有刑法
第50條第1項但書所列情形，惟受刑人已請求檢察官聲請定應執
行刑，有110年4月9日臺灣苗栗地方檢察署公務詢問紀錄表附卷
足稽。茲檢察官聲請定其應執行之刑，本院審核認聲請為正當，
爰審酌受刑人所犯為施用第一級毒品、施用第二級毒品、販賣第
二級毒品、轉讓禁藥等毒品相關案件，犯罪時間間隔約8個月、
刑罰邊際效應、受刑人復歸社會可能性及曾經定過應執行刑比例
等因素，定其應執行之刑。應依刑事訴訟法第477條第1項、第50
條第2項、第53條、第51條第5款，裁定如主文。
中　　華　　民　　國　　110 　年　　5 　　月　　6 　　日
            刑事第八庭　  審判長法　官　林  清  鈞
                                法　官　郭  瑞  祥
                                法　官　簡  婉  倫
以上正本證明與原本無異。
如不服本裁定，應於裁定送達後5日內向本院提出抗告狀(須附
繕本)。
                                書記官  林　書　慶
中　　華　　民　　國　　110 　年　　5 　　月　　6 　　日
附表：受刑人徐健城應執行刑案件一覽表
編號  1 2 罪名  施用第二級毒品 施用第一級毒品 宣告刑  有期徒刑4月 有期徒刑7月 犯罪日期  108年7月28日20時10分許 108年7月28日20時10分許 偵查（自訴）機關 年度案號  苗栗地檢108年度毒偵字第1142號 苗栗地檢108年度毒偵字第1142號 最後事實審 法院 苗栗地院 苗栗地院  案號 108年訴字第559號 108年訴字第559號  判決日期 108年12月18日 108年12月18日 確定判決 法 院 苗栗地院 苗栗地院  案 號 108年訴字第559號 108年訴字第559號  判決確定日期 109年3月31日 109年3月31日 是否得為易科 罰金之案件  是 否 備註  苗栗地檢109年度執字第1171號 （編號1至4應執行有期徒刑1年4月） 苗栗地檢109年度執字第1172號 （編號1至4應執行有期徒刑1年4月） 
附表：受刑人徐健城應執行刑案件一覽表
編號  3 4 罪名  施用第二級毒品 施用第一級毒品 宣告刑  有期徒刑4月 有期徒刑7月 犯罪日期  109年2月4日上午某時 109年2月4日上午某時施用安非他命後 偵查（自訴）機關 年度案號  苗栗地檢109年度毒偵字第169號 苗栗地檢109年度毒偵字第169號 最後事實審 法院 苗栗地院 苗栗地院  案號 109年訴字第137號 109年訴字第137號  判決日期 109年5 月12日 109年5 月12日 確定判決 法院 苗栗地院 苗栗地院  案號 109年訴字第137號 109年訴字第137號  判決確定日期 109年5月19日 109年5月19日 是否得為易科 罰金之案件  是 否 備註  苗栗地檢109年度執字第2309號 （編號1至4應執行有期徒刑1年4月） 苗栗地檢109年度執字第2310號 （編號1至4應執行有期徒刑1年4月） 
附表：受刑人徐健城應執行刑案件一覽表
編號  5 6 罪名  販賣第二級毒品 明知禁藥而轉讓 宣告刑  有期徒刑3年10月 有期徒刑6月 犯罪日期  108年6月25日 108年7月11日 偵查（自訴）機關 年度案號  苗栗地檢108年度毒偵字第4552號等 苗栗地檢108年度毒偵字第4552號等 最後事實審 法院 中高分院 中高分院  案號 109年上訴字第972號 109年上訴字第972號  判決日期 109年7月15日 109年7月15日 確定判決 法院 最高法院 最高法院  案號 110年台上字第1060 號 110年台上字第1060 號  判決確定日期 110年1月28日 110年1月28日 是否得為易科 罰金之案件  否 否 備註  苗栗地檢110年度執字第467號 苗栗地檢110年度執字第468號 
附表：受刑人徐健城應執行刑案件一覽表
編號  7 8 罪名  明知禁藥而轉讓 明知禁藥而轉讓 宣告刑  有期徒刑4月 有期徒刑4月 犯罪日期  108年6月29日 108年6月30日 偵查（自訴）機關 年度案號  苗栗地檢108年度毒偵字第4552號等 苗栗地檢108年度毒偵字第4552號等 最後事實審 法院 中高分院 中高分院  案號 109年上訴字第972號 109年上訴字第972號  判決日期 109年7月15日 109年7月15日 確定判決 法院 最高法院 最高法院  案號 110年台上字第1060號 110年台上字第1060號  判決確定日期 110年1月28日 110年1月28日 是否得為易科 罰金之案件  否 否 備註  苗栗地檢110年度執字第468號 （編號7至10應執行有期徒刑1年2月） 苗栗地檢110年度執字第468號 （編號7至10應執行有期徒刑1年2月） 
附表：受刑人徐健城應執行刑案件一覽表
編號  9 10 罪名  明知禁藥而轉讓 明知禁藥而轉讓 宣告刑  有期徒刑4月 有期徒刑4月 犯罪日期  108年7月18日6時7 分許 108年7月18日17時4 分許 偵查（自訴）機關 年度案號  苗栗地檢108年度毒偵字第4552號等 苗栗地檢108年度毒偵字第4552號等 最後事實審 法院 中高分院 中高分院  案號 109年上訴字第972號 109年上訴字第972號  判決日期 109年7月15日 109年7月15日 確定判決 法院 最高法院 最高法院  案號 110年台上字第1060號 110年台上字第1060號  判決確定日期 110年1月28日 110年1月28日 是否得為易科 罰金之案件  否 否 備註  苗栗地檢110年度執字第468號 （編號7至10應執行有期徒刑1年2月） 苗栗地檢110年度執字第468號 （編號7至10應執行有期徒刑1年2月）